【裁判字號】    88,上訴,2360
【裁判日期】    890428
【裁判案由】    偽造文書等
【裁判全文】
臺灣高等法院臺中分院刑事判決                 八十八年度上訴字第二三六○號
      上  訴  人
      即  自訴人  丙○○
      被      告  丁○○
      被      告  吳祟銘
      被      告  乙○○  女三.
                          住台.
                          居台.
                          身分.
右上訴人因被告等詐欺案件，提起自訴，不服臺灣臺中地方法院八十八年度自字第九
號中華民國八十八年十月一日第一審判決，提起上訴，本院判決如左：
    主      文
原判決撤銷。，發回臺灣臺中地方法院。
    理      由
一、自訴意旨略以：被告丁○○、甲○○、乙○○等三人於民國（下同）八十四年八
    月四日持被告丁○○所開設營造廠出具其所承攬工程之法定抵押權拋棄書及公司
    印鑑證明書、公司執照影本向自訴人調借鉅額現金新台幣肆佰伍拾萬元做為抵押
    ，豈料被告丁○○等三人一直藉故推托工程尚未完成，卻反而於八十五年七月一
    日偽造自訴人簽名蓋章之委任狀、承諾書於原審民事庭製作不實筆錄，欺騙賴恭
    利法官，匡陷自訴人，再於八十五年七月三日申請拍賣已拋棄法定抵押權予自訴
    人之建物，如此不法行徑實成已構成詐欺、偽造文書犯行云云。
二、本件原審以已經提起公訴或自訴之案件，在同一法院重行起訴者，應諭知不受理
    之判決，並得不經言詞辯論為之，刑事訴訟法第三百四十三條、第三百零三條第
    二款、第三百零七條，分別定有明文，而將上訴人之自訴予以諭知不受理判決。
三、按已經提起公訴或自訴之案件，在同一法院重行起訴者，係指被告同一及犯罪事
    實同一之案件，在同一法院重行起訴者（參最高法院二十八年上字第一四七四號
    判例要旨）。惟查，經本院調閱原審八十七年度自字第一三號李國發自訴（以下
    稱另案）案卷，得知：
  (一)本件自訴之被害人為丙○○，另案自訴人則為李國發，已有不同；
  (二)本件自訴指控被告等犯有刑法詐欺、偽造文書等罪，另案則認被告等係觸犯刑法
    偽造文書罪，亦有差異；
  (三)另案自訴被告等偽造及行使八十五年六月廿七日之「承諾書」、八十五年七月一
    日之「訴訟委任狀」部分，均已認李國發非屬被害人，不得提起自訴，而諭知判
    決不受理在案，有原審八十七年度自字第一三號判決附卷可稽，故與本件自訴所
    指被告等涉嫌偽造並行使上開文書犯行無涉。
  綜觀比較前後兩案卷宗內書狀及證物後，可知兩案非屬同一案件。上訴意旨謂兩案
  非同一事件，無裁判上一罪關係，指摘原判決不當，為有理由，應由本院將原判決
  予以撤銷發回原審法院，另為適法之裁判，並不經言詞辯論為之。
四、據上論斷，應依刑事訴訟法第三百六十九條第一項但書、第三百七十二條，判決
    如主文。
中      華      民      國    八十九     年      四       月   二十七   日
                                  臺灣高等法院臺中分院刑事第四庭
                                        審判長法  官  洪  耀  宗
                                              法  官  劉  登  俊
                                              法  官  吳  重  政
右正本證明與原本無異。
如不服本判決應於收受送達後十日內向本院提出上訴書狀，其未述上訴之理由者並
得於提起上訴後十日內向本院補提理由書（均須按他造當事人之人數附繕本）。
                                              書記官  郭  文  華
中      華      民      國    八十九     年      四       月   二十九   日
                                                                        Ｑ


司法院資訊處製作；財團法人民間司法改革基金會備份。
